---
title: "Tarea 1"
author: "Abdías Tomás Pérez González - 
Lizeth Itziguery Solano Romo 
- Deni Itzae Ramírez Valadez"
output: html_document
date: "2024-01-31"
---

## Librerías

Se realiza el proceso de cargar las paqueterías necesarias para el desarolllo de la tarea

```{r,  message=FALSE, warning=FALSE}
library(ggplot2)
library(hrbrthemes)
library(dplyr)
library(reshape2)
library(glmtoolbox)
library(stats)
library(caret)
library(readr)
library(tidyr)
library(glmnet)
```

## Base de datos

Importamos la base de datos con la que se trabajará, esta contiene información sobre el mercado inmobiliario, específicamente en Florida y los datos corresponden a la web de la compañía de bienes raíces Zillow

```{r}
Base_1 <- read.csv("C:/Users/ASUS/Desktop/Diplomado/Módulo IV/Semana 1/Tarea/FLORIDA2.csv")



```

La siguiente función se enfoca en realizar un primer proceso de limpieza de datos.

```{r,message=FALSE, warning=FALSE}

manejar_datos <- function(data){
  n_row <- nrow(data)
  nulos <- colSums(is.na(data))
  columnas_nulos <- names(nulos[nulos > n_row*0.3])
  data<-data %>% select(-columnas_nulos)
  
  columnas_numericas <- names(data %>% select_if(is.numeric))
  columnas_categoricas <- names(data %>% select_if(is.character))
  columnas_logicas <- names(data %>% select_if(is.logical))
  
  
  for(col in columnas_numericas){
    q1 <- quantile(data[[col]], 0.25, na.rm=TRUE)
    q3 <- quantile(data[[col]], 0.75, na.rm=TRUE)
    iqr <- q3 - q1
    lower <- q1 - 1.5 * iqr
    upper <- q3 + 1.5 * iqr
    data[[col]] <- ifelse(data[[col]]< lower | data[[col]]> upper, NA, data[[col]])
  }
  
  for(col in columnas_numericas){
    data[[col]] <- ifelse(is.na(data[[col]]), mean(data[[col]], na.rm = TRUE), data[[col]])
  }
  
  for(col in columnas_categoricas){
    moda<- data[[col]] [which.max(tabulate(match(data[[col]],unique(data[[col]]))))]
data[[col]]<- ifelse(is.na(data[[col]]), moda, data[[col]])
    
  }
  for(col in columnas_categoricas){
      if(length(unique(data[[col]]))==1){
        data<-data%>%select(-col)
      }
  }
  
  
  for(col in columnas_logicas){
    moda<- data[[col]] [which.max(tabulate(match(data[[col]],unique(data[[col]]))))]
data[[col]]<- ifelse(is.na(data[[col]]), moda, data[[col]])
    
  }
  for(col in columnas_logicas){
      if(length(unique(data[[col]]))==1){
        data<-data%>%select(-col)
      }
  }
  
  
    data<- distinct(data)
    return(data)
}
Base_1_limpia<- manejar_datos(Base_1)


```

El siguiete paso fue hacer ajustes de formato en las siguientes variables:

-   zipcode

-   bedrooms

-   yearBuilt_cat

```{r}


Base_1_limpia <- Base_1_limpia%>%
  mutate(zipcode = as.integer(round(zipcode)))

Base_1_limpia <- Base_1_limpia%>%
  mutate(bedrooms = as.integer(round(bedrooms)))

Base_1_limpia <- Base_1_limpia%>%
  mutate(yearBuilt_cat = as.character(yearBuilt_cat))

Base_1_limpia <- Base_1_limpia %>%
  mutate(zipcode = as.character(zipcode))


```

A continuación, se implemntó un nuevo Data Frame que incluyera únicamente las variables que serán incluidas en el modelo de regresión lineal.

```{r}
Base_elegida <- Base_1_limpia %>%
  select(price,bedrooms,bathrooms,  livingArea, yearBuilt_cat, zipcode, city, homeType)

summary(Base_elegida)
```

Se llevó a cabo una nueva limpieza colocando límites inferiores y supeiores en las variables "price" "livingArea" con el objetivo de reducir el número de valores outliers.

```{r}
Base_elegida <- Base_elegida %>%
  filter(price > 100000 & price < 2000000)%>%
  filter(livingArea > 12 & livingArea < 5000)

summary(Base_elegida)

```

Como siguiente paso, se realizó la validación de las variables categóricas para visualizar sus frecuencias.

```{r}
rango_año_construcción <- data.frame(table(Base_elegida$yearBuilt_cat))
codigo_postal <- data.frame(table(Base_elegida$zipcode))
Condado <- data.frame(table(Base_elegida$city))
Tipo_casa <- data.frame(table(Base_elegida$homeType))
```

Después, se generó un Data descriptiva para una visualización en conjunto de las variables numéricas y categorícas.

```{r}
Data_descriptiva <- Base_elegida %>%
  group_by(yearBuilt_cat, zipcode, city, homeType) %>%
  summarise(CONTEO = n(),
            Promedio_Precio = mean(price),
            DS_Precio = sd(price),
            Promedio_hab = mean(bedrooms),
            SD_hab = sd(bedrooms),
            Promedio_baños = mean(bathrooms),
            SD_baños = sd(bathrooms),
            Promedio_L.A = mean(livingArea),
            SD_L.A = sd(livingArea))
```

Proceso de estandarizaión de variables categóricas.

```{r}
yearBuilt_cat_conservar <- data.frame(table(Base_elegida$yearBuilt_cat)) %>%
  filter(Freq >= 10) %>%
  mutate(yearBuilt_cat_conservar = 'Si') %>%
  rename(yearBuilt_cat = Var1)

Base_elegida <- Base_elegida %>%
  left_join(yearBuilt_cat_conservar) %>%
  mutate(yearBuilt_cat = ifelse(is.na(yearBuilt_cat_conservar), "No se especifica", yearBuilt_cat)) %>%
  select(-yearBuilt_cat_conservar, -Freq)


```

```{r}
zipcode_conservar <- data.frame(table(Base_elegida$zipcode)) %>%
  filter(Freq >= 10) %>%
  mutate(zipcode_conservar = 'Si') %>%
  rename(zipcode = Var1)

Base_elegida <- Base_elegida %>%
  left_join(zipcode_conservar) %>%
  mutate(zipcode = ifelse(is.na(zipcode_conservar), "No se especifica", zipcode)) %>%
  select(-zipcode_conservar, -Freq)

```

```{r}

city_conservar <- data.frame(table(Base_elegida$city)) %>%
  filter(Freq >= 10) %>%
  mutate(city_conservar = 'Si') %>%
  rename(city = Var1)

Base_elegida <- Base_elegida %>%
  left_join(city_conservar) %>%
  mutate(city = ifelse(is.na(city_conservar), "No se especifica", city)) %>%
  select(-city_conservar, -Freq)

```

```{r}

homeType_conservar <- data.frame(table(Base_elegida$homeType)) %>%
  filter(Freq >= 10) %>%
  mutate(homeType_conservar = 'Si') %>%
  rename(homeType = Var1)

Base_elegida <- Base_elegida %>%
  left_join(homeType_conservar) %>%
  mutate(homeType = ifelse(is.na(homeType_conservar), "No se especifica", homeType)) %>%
  select(-homeType_conservar, -Freq)

```

Una nueva visualización descriptiva después del proceso de estandarización.

```{r}
Data_descriptiva_2 <- Base_elegida %>%
  group_by(yearBuilt_cat, zipcode, city, homeType) %>%
  summarise(CONTEO = n(),
            Promedio_Precio = mean(price),
            DS_Precio = sd(price),
            Promedio_hab = mean(bedrooms),
            SD_hab = sd(bedrooms),
            Promedio_baños = mean(bathrooms),
            SD_baños = sd(bathrooms),
            Promedio_L.A = mean(livingArea),
            SD_L.A = sd(livingArea))
```

Visualización de correlación de variables numéricas

```{r}
numericas <- Base_elegida %>%
  select(price,bedrooms,bathrooms,  livingArea)

```

```{r}
library(scatterplot3d)

attributes <- c('price', 'bedrooms', 'bathrooms', 'livingArea')

pairs(Base_elegida[attributes], pch = 16, col = "blue", cex = 1.5)
```

División de la base, el 75% será para la base de entrenamiento, mientras que el porcentaje restante será destinado a la base de prueba.

```{r}

set.seed(1234)

train <- sample(nrow(Base_elegida),0.75*nrow(Base_elegida),replace = FALSE)

Base_Entrenamiento <- Base_elegida[train,]
Base_Prueba <- Base_elegida[-train,]

```

## MODELO CON TRANSFORMACION LOGARITMICA

A continuación, se puso en marcha el modelo de regresión lineal con

transformación logarítmica en la variable explicada:

```{r}
model <- lm(log(price) ~. , data=Base_Entrenamiento)
summary(model)

```

```{r, message=FALSE, warning=FALSE, results = FALSE}
predictions <- predict(model, newdata = Base_Prueba)

base_final <- cbind(Base_Prueba, exp(predictions))

base_final$`exp(predictions)`
```

Porcentaje de error de las predicciones en la base de prueba:
```{r}


base_final <- base_final%>%
  mutate(Porcentaje_Error = abs((price - `exp(predictions)`)/`exp(predictions)`))

mean(base_final$Porcentaje_Error)


```

Predicciones de precio en la base completa y Porcentaje de error de las predicciones

```{r,   message=FALSE, warning=FALSE, results = FALSE}
predictions <- predict(model, newdata = Base_elegida)

base_final_completa <- cbind(Base_elegida, exp(predictions))

base_final_completa$`exp(predictions)`



```

```{r,message=FALSE, warning=FALSE}
base_final_completa <- base_final_completa %>%
  mutate(Porcentaje_Error = abs((price - `exp(predictions)`)/`exp(predictions)`))

mean(base_final_completa$Porcentaje_Error)
```


Opciones de compra

Determinamos como opciones de compra aquellas casas que cumplan con los siguientes puntos:

-   Un precio por debajo del promedio

-   Contar con un total de habitaciones superior al promedio

-   Tener un total de baños superior al promedio

-   Presentar un Living Area superior al promedio

-   El precio de la propiedad será menor al valor que haya predicho el modelo de regresión lineal

```{r}
opciones_compra <- base_final_completa%>%
  filter(price < mean(price)) %>%
  filter(bedrooms > mean(bedrooms)) %>%
  filter(bathrooms > mean(bathrooms)) %>%
  filter(livingArea > mean(livingArea))%>%
  filter(Porcentaje_Error < 0.5) %>%
  filter(`exp(predictions)` > price)
head(opciones_compra)
```
