---
title: "Trabajo Final: Modelo logit multinomial; Clasificación de daños resultado de colisiones entre automóviles en México durante 2022"
autor: "Abdías Tomás Pérez González - 
Lizeth Itziguery Solano Romo 
- Deni Itzae Ramírez Valadez"
date: "`r format(Sys.Date(), '%Y-%m-%d')`"
output: html_document
---

```{r setup, include = FALSE}

knitr::opts_chunk$set(echo = TRUE, warning = FALSE, message = FALSE)

```

```{r}

library(knitr)
library(foreign)
library(ggplot2)
library(dplyr)
library(plotly)
library(car)
library(MASS)
library(tidyverse)
library(stargazer)
library(lmtest)
library(zoo)
library(erer)
library(lattice)
library(caret)
library(e1071)
library(arsenal) 
library(sandwich)
library(betareg)
library(mfx)
library(nnet)
library(fastDummies)
library(nnet)
library(broom)
library(kableExtra)
library(gtsummary)
library(marginaleffects)

```

# Introducción

El presente trabajo tiene como objetivo principal la construcción de un modelo de clasificación multinomial múltiple, utilizando la base de datos recopilada por el Instituto Nacional de Estadística y Geografía (INEGI) bajo el título "Accidentes de Tránsito Terrestre en Zonas Urbanas y Suburbanas" correspondiente al año 2022 en México. La atención se centra en el análisis de diversos factores que contribuyen a los accidentes de tráfico, con especial énfasis en los resultados clasificados en categorías como "Daños Materiales", "Fallecidos y Lesionados", "Fatal" y "Heridos".

## Proceso

Se carga la base de datos y se realizan algunas operaciones para crear nuevas variables relevantes, como el total de fallecidos y heridos en cada accidente, así como la clasificación general de cada incidente.

```{r}
Accidentes <- read.csv('atus_anual_2022.csv')
```

```{r}
dim(Accidentes)


```

```{r}


Accidentes$Fallecidos <- rowSums(Accidentes[,c("CONDMUERTO","PASAMUERTO"),], na.rm = T)

Accidentes$Heridos <- rowSums(Accidentes[,c("CONDHERIDO","PASAHERIDO"),], na.rm = T)
```

```{r}
Accidentes$Clasificación <- " "

Accidentes$Clasificación[(Accidentes$Fallecidos >= 1) & (Accidentes$Heridos < 1)] <- "Fatal"
Accidentes$Clasificación[(Accidentes$Heridos >= 1) & (Accidentes$Fallecidos < 1)] <- "Heridos"
Accidentes$Clasificación[(Accidentes$Fallecidos >= 1) & (Accidentes$Heridos >= 1)] <- "Fallecidos y Lesionados"
Accidentes$Clasificación[(Accidentes$Fallecidos < 1) & (Accidentes$Heridos < 1)] <- "Daños Materiales"


```

## Análisis Exploratorio

Se realizan conteos para entender la distribución de las clasificaciones de accidentes y algunas variables clave como el tipo de accidente, el uso del cinturón, el aliento del conductor, entre otros.

```{r}
Accidentes%>% count(CLASACC)
Accidentes%>% count(Clasificación)
Accidentes%>%count(CINTURON)
Accidentes%>%count(ALIENTO)
```

```{r}
Accidentes%>%count(TIPACCID)
```

## Filtrado y Selección de Variables:

Se seleccionan únicamente las observaciones relacionadas con colisiones con vehículos automotores, y se eligen variables específicas para construir el modelo.


```{r}
Accidentes_Automovil <- Accidentes%>%
  filter(
    TIPACCID %in% c("Colisión con vehículo automotor"))
```

```{r}
dim(Accidentes_Automovil)
```

```{r}
Accidentes_Automovil <- Accidentes_Automovil %>%
  dplyr::select(Fallecidos, Heridos, Clasificación, MES, AUTOMOVIL, CAMPASAJ, MICROBUS, PASCAMION, OMNIBUS, TRANVIA, CAMIONETA, CAMION, TRACTOR, FERROCARRI, MOTOCICLET, BICICLETA, OTROVEHIC,  CAPAROD, SEXO, ALIENTO, CINTURON, ID_EDAD)
```

```{r}
Accidentes_Automovil%>% count(Clasificación)
```

```{r}
Accidentes_Automovil%>%count(ID_EDAD)
```

Aplicamos el siguiente filtro, la razón se debe a que con base al diccionario de la base, las edades registradas como 0 y 99 corresponden a registros en donde se desconoce la edad o no se proporcionó la edad del conductor. Por esta razón, se tomó la decisión de no utilizar dichos datos.

```{r}
Accidentes_Automovil <- Accidentes_Automovil%>%
  filter(ID_EDAD >= 12 & ID_EDAD < 99)
```


La decisión de no utilizar los registros en donde se ignora la presencia de aliento alcohólico y el uso del cinturón de seguridad, se deben a que la falta de información sobre la presencia de estas variables podrían afectar el rendimiento del modelo. 
```{r}
Accidentes_Automovil <- Accidentes_Automovil%>%
  filter(!str_detect(ALIENTO, "Se ignora"))
```

```{r}
Accidentes_Automovil <- Accidentes_Automovil%>%
  filter(!str_detect(CINTURON, "Se ignora"))
```

Cambiamos el tipo de dato a factor para la variables correspondientes al Mes

```{r}
Accidentes_Automovil$MES <- factor(Accidentes_Automovil$MES) 

```

Visualizamos la distribución de los datos con los que trabajaremos:

```{r}

Accidentes_Automovil%>%count(CAPAROD)

Accidentes_Automovil%>%count(SEXO)

Accidentes_Automovil%>%count(ALIENTO)

Accidentes_Automovil%>%count(CINTURON)

Accidentes_Automovil%>%count(ID_EDAD)

```

Se convierten las variables categóricas en variables dummy para incluirlas en el modelo de manera adecuada.


```{r}
Accidentes_Automovil <- dummy_cols(Accidentes_Automovil, select_columns = c("CAPAROD","SEXO","ALIENTO", "CINTURON"))

```

```{r}
#eliminar columnas que fueron convertidas a nummy 

Accidentes_Automovil <- Accidentes_Automovil %>%
 dplyr::select(-c("CAPAROD","SEXO","ALIENTO", "CINTURON"))
```


```{r}
Accidentes_Automovil%>%count(Clasificación)
```

Se selecciona el 10% de la muestra de las categorías "Daños Materiales" y "Heridos" para equilibrar las clases y mejorar el rendimiento del modelo.

```{r}
DF_Daños <- subset(Accidentes_Automovil, Clasificación == "Daños Materiales")

DF_Heridos <- subset(Accidentes_Automovil, Clasificación== "Heridos")

```

Seleccionamos el 10% de la muestra y ocupamos la raíz de aleatoriedad para que siempre suela ser la misma selección

```{r}
set.seed(1234)

DF_Daños_10 <- Accidentes_Automovil[sample(nrow(DF_Daños), 4798, replace = F),]


```

```{r}
set.seed(1234)

DF_Heridos_10 <- Accidentes_Automovil[sample(nrow(DF_Heridos), 403, replace = F),]


```

```{r}
Accidentes_Automovil<-Accidentes_Automovil %>%
  filter(!str_detect(Clasificación,"Daños Materiales" ), !str_detect(Clasificación,"Heridos"))


```

```{r}


Accidentes_Automovil <- rbind(DF_Daños_10, DF_Heridos_10, Accidentes_Automovil)


```

# Modelo

La base de datos se divide en conjuntos de entrenamiento (70%) y prueba (30%) para evaluar el rendimiento del modelo.

```{r}

set.seed(1234)


trainIndex <- createDataPartition(Accidentes_Automovil$Clasificación, 
                                  p = 0.7,
                                  list = FALSE,
                                  times = 1)

Entrenamiento <- Accidentes_Automovil[ trainIndex, ]
Prueba <- Accidentes_Automovil[-trainIndex, ]

Entrenamiento %>% count(Clasificación)

Prueba %>% count(Clasificación)

```

# Ejecución de Modelo Logit Multinomial

Se ajusta un modelo logit multinomial utilizando el paquete nnet en R, incluyendo las variables que decidimos utilizar en el modelo.

```{r}
model_complet <- multinom(Clasificación ~ MES + AUTOMOVIL + CAMPASAJ + MICROBUS + PASCAMION+ OMNIBUS + TRANVIA + CAMIONETA + CAMION + TRACTOR + FERROCARRI + MOTOCICLET+ BICICLETA+ OTROVEHIC + ID_EDAD   + CAPAROD_Pavimentada + SEXO_Hombre + ALIENTO_Sí + CINTURON_Sí ,data = Entrenamiento)

saveRDS(model_complet, "modelo.rds")
```

```{r}
tidy(model_complet, conf.int = T)
```

```{r}
options(scipen=999)
head(pp <- fitted(model_complet))
```

##Evaluación del Modelo:

Se evalúa el rendimiento del modelo tanto en el conjunto de entrenamiento como en el de prueba calculando la precisión.

```{r}

Entrenamiento$predict <- predict(model_complet, newdata = Entrenamiento, "class")

ctable <- table(Entrenamiento$Clasificación, Entrenamiento$predict)

round((sum(diag(ctable))/sum(ctable))*100,2)


```

```{r}

Prueba$predict <- predict(model_complet, newdata = Prueba, "class")


ctable2 <- table(Prueba$Clasificación, Prueba$predict)

round((sum(diag(ctable2))/sum(ctable2))*100,2)
```




## Aplicación del Modelo Completo:

Se aplica el modelo al conjunto completo de datos para obtener una visión general del rendimiento del modelo en toda la base.

```{r}
Accidentes_Automovil$predict <- predict(model_complet, newdata = Accidentes_Automovil, "class")


ctable2 <- table(Accidentes_Automovil$Clasificación, Accidentes_Automovil$predict)

round((sum(diag(ctable2))/sum(ctable2))*100,2)
```

