---
title: "Tarea MARK DOWN"
output: html_document
date: "2024-02-16"
---

```{r setup, include = FALSE}

knitr::opts_chunk$set(echo = TRUE, warning = FALSE, message = FALSE)

```

```{r}

library(knitr)
library(foreign)
library(ggplot2)
library(dplyr)
library(plotly)
library(car)
library(MASS)
library(tidyverse)
library(stargazer)
library(lmtest)
library(zoo)
library(erer)
library(lattice)
library(caret)
library(e1071)
library(arsenal) 
library(sandwich)
library(betareg)
library(mfx)
library(nnet)

```

```{r}
#install.packages("fastDummies")

library(fastDummies)
library(nnet)

library(broom)

library(knitr)
library(kableExtra)

library(gtsummary)

library(marginaleffects)

library(car)
```



```{r}
Accidentes <- read.csv('atus_anual_2022.csv')
```

```{r}
dim(Accidentes)


```
```{r}


Accidentes$Fallecidos <- rowSums(Accidentes[,c("CONDMUERTO","PASAMUERTO"),], na.rm = T)

Accidentes$Heridos <- rowSums(Accidentes[,c("CONDHERIDO","PASAHERIDO"),], na.rm = T)
```

```{r}
Accidentes$Clasificación <- " "

Accidentes$Clasificación[(Accidentes$Fallecidos >= 1) & (Accidentes$Heridos < 1)] <- "Fatal"
Accidentes$Clasificación[(Accidentes$Heridos >= 1) & (Accidentes$Fallecidos < 1)] <- "Heridos"
Accidentes$Clasificación[(Accidentes$Fallecidos >= 1) & (Accidentes$Heridos >= 1)] <- "Fallecidos y Lesionados"
Accidentes$Clasificación[(Accidentes$Fallecidos < 1) & (Accidentes$Heridos < 1)] <- "Daños Materiales"


```


```{r}
Accidentes%>% count(CLASACC)
Accidentes%>% count(Clasificación)
Accidentes%>%count(CINTURON)
Accidentes%>%count(ALIENTO)
```
```{r}
Accidentes%>%count(TIPACCID)
```
```{r}
Accidentes_Automovil <- Accidentes%>%
  filter(
    TIPACCID %in% c("Colisión con vehículo automotor"))
```

```{r}
dim(Accidentes_Automovil)
```

```{r}
Accidentes_Automovil <- Accidentes_Automovil %>%
  dplyr::select(Fallecidos, Heridos, Clasificación, MES, AUTOMOVIL, CAMPASAJ, MICROBUS, PASCAMION, OMNIBUS, TRANVIA, CAMIONETA, CAMION, TRACTOR, FERROCARRI, MOTOCICLET, BICICLETA, OTROVEHIC,  CAPAROD, SEXO, ALIENTO, CINTURON, ID_EDAD)
```



```{r}
Accidentes_Automovil%>% count(Clasificación)
```


```{r}
Accidentes_Automovil%>%count(ID_EDAD)
```


Aplicamos el siguiente filtro, la razón se debe a que con base al diccionario de la base, las edades registradas como 0 y 99 corresponden cuando se desconoce la edad no se proporcionó la edad del conductor. Por esta razón se tomó la decisión de no utilizar dichos datos.
```{r}
Accidentes_Automovil <- Accidentes_Automovil%>%
  filter(ID_EDAD >= 12 & ID_EDAD < 99)
```

```{r}
Accidentes_Automovil <- Accidentes_Automovil%>%
  filter(!str_detect(ALIENTO, "Se ignora"))
```

```{r}
Accidentes_Automovil <- Accidentes_Automovil%>%
  filter(!str_detect(CINTURON, "Se ignora"))
```


Cambiamos el tipo de dato a factor para la variables correspondientes al Mes 
```{r}
Accidentes_Automovil$MES <- factor(Accidentes_Automovil$MES) 

```


```{r}




Accidentes_Automovil%>%count(CAPAROD)

Accidentes_Automovil%>%count(SEXO)

Accidentes_Automovil%>%count(ALIENTO)

Accidentes_Automovil%>%count(CINTURON)

Accidentes_Automovil%>%count(ID_EDAD)

```


Creamos las correspondientes variables nummies 
```{r}
Accidentes_Automovil <- dummy_cols(Accidentes_Automovil, select_columns = c("CAPAROD","SEXO","ALIENTO", "CINTURON"))



```


```{r}
#eliminar columnas que fueron convertidas a nummy 

Accidentes_Automovil <- Accidentes_Automovil %>%
 dplyr::select(-c("CAPAROD","SEXO","ALIENTO", "CINTURON"))
```


```{r}
dim(Accidentes_Automovil)

```

```{r}
Accidentes_Automovil%>%count(Clasificación)
```


Seleccionaremos el 10% de las categorías a predecir "Daños Materiales" y Heridos
```{r}
DF_Daños <- subset(Accidentes_Automovil, Clasificación == "Daños Materiales")

DF_Heridos <- subset(Accidentes_Automovil, Clasificación== "Heridos")

```

Seleccionamos el 10% de la muestra y ocupamos la raíz de aleatoriedad para que siempre suela ser la misma selección 
```{r}
set.seed(1234)

DF_Daños_10 <- Accidentes_Automovil[sample(nrow(DF_Daños), 4798, replace = F),]


```


```{r}
set.seed(1234)

DF_Heridos_10 <- Accidentes_Automovil[sample(nrow(DF_Heridos), 403, replace = F),]


```

```{r}
Accidentes_Automovil<-Accidentes_Automovil %>%
  filter(!str_detect(Clasificación,"Daños Materiales" ), !str_detect(Clasificación,"Heridos"))


```



```{r}


Accidentes_Automovil <- rbind(DF_Daños_10, DF_Heridos_10, Accidentes_Automovil)


```



### Modelo 

## Creamos la partición de la base original, 70% destinada a la base de entrenamiento, el restante 30% a la de Prueba.
```{r}

set.seed(1234)


trainIndex <- createDataPartition(Accidentes_Automovil$Clasificación, 
                                  p = 0.7,
                                  list = FALSE,
                                  times = 1)

Entrenamiento <- Accidentes_Automovil[ trainIndex, ]
Prueba <- Accidentes_Automovil[-trainIndex, ]

Entrenamiento %>% count(Clasificación)

Prueba %>% count(Clasificación)

```




## Ejecución de Modelo Logit Multinomial

#Se eliminó una varible nummie por cada categoría con la finalidad de evitar problemas. 

```{r}
model_complet <- multinom(Clasificación ~ MES + AUTOMOVIL + CAMPASAJ + MICROBUS + PASCAMION+ OMNIBUS + TRANVIA + CAMIONETA + CAMION + TRACTOR + FERROCARRI + MOTOCICLET+ BICICLETA+ OTROVEHIC + ID_EDAD   + CAPAROD_Pavimentada + SEXO_Hombre + ALIENTO_Sí + CINTURON_Sí ,data = Entrenamiento)

saveRDS(model_complet, "modelo.rds")
```
```{r}
tidy(model_complet, conf.int = T)
```


```{r}
options(scipen=999)
head(pp <- fitted(model_complet))
```

```{r}
# Predicting the values for train dataset
Entrenamiento$predict <- predict(model_complet, newdata = Entrenamiento, "class")

# Building classification table
ctable <- table(Entrenamiento$Clasificación, Entrenamiento$predict)

# Calculating accuracy - sum of diagonal elements divided by total obs
round((sum(diag(ctable))/sum(ctable))*100,2)

#Entrenamiento$predict <- character(Entrenamiento$predict)
```


```{r}

Prueba$predict <- predict(model_complet, newdata = Prueba, "class")


ctable2 <- table(Prueba$Clasificación, Prueba$predict)

round((sum(diag(ctable2))/sum(ctable2))*100,2)
```


```{r}
Prueba$predict <- Prueba$predict%>%
  as.character(Prueba$predict)


```


```{r}
Prueba$Comparar <- 0

Prueba$Comparar[as.numeric(Prueba$CLASACC) == as.numeric(Prueba$predict)] <- 1

Final <- cbind(data.frame(Prueba%>%count(Clasificación)), data.frame(Prueba%>%group_by(Clasificación)%>%summarise(Comparar = sum(Comparar))))

Final$Porcentaje <- 100* Final$Comparar / Final$n

Final

```

#Confusión Matrix
```{r}
#
#Creating confusion matrix
#Conf_Matrix <- confusionMatrix(data = Prueba$predict, reference = Prueba$CLASACC)
 
#Display results 
#Conf_Matrix

```

Realizamos evaluación en la base completa

```{r}
Accidentes_Automovil$predict <- predict(model_complet, newdata = Accidentes_Automovil, "class")


ctable2 <- table(Accidentes_Automovil$Clasificación, Accidentes_Automovil$predict)

round((sum(diag(ctable2))/sum(ctable2))*100,2)
```


```{r}
#Base_Limpia$Comparar <- 0

#Base_Limpia$Comparar[as.numeric(Base_Limpia$CLASACC) == as.numeric(Base_Limpia$predict)] <- 1

#Final <- cbind(data.frame(Base_Limpia%>%count(CLASACC)), data.frame(Base_Limpia%>%group_by(CLASACC)%>%summarise(Comparar = sum(Comparar))))

#Final$Porcentaje <- 100* Final$Comparar / Final$n

#Final
```

